---
title: "Clase 03 - Teoría de conjuntos"
output: html_notebook
---
https://rpubs.com/cghv94/operaciones-con-conjuntos

# Conjuntos en R, operaciones con conjuntos
Facultad de Economía, UNAM

Profesor: Cesar Gerardo Hernández Vargas

12/10/2020

## Unión e intersección de conjuntos
### Creando el vector i en R:
```{r}
i<-1:15
i
```

### Creando el vector j en R:
```{r}
j<-10:25
j
```

### Creando la unión de los vectores i, j con la función union:
```{r}
k<-union(i,j)
k
```

### También podemos crear la intersección de los vectores i, j con la función intersect:
```{r}
l<-intersect(i,j)
l
```

### Podemos saber la diferencia entre los vectores i, j (elementos que aparecen en i y no aparecen en j), con la función setdiff:
```{r}
m<-setdiff(i,j)
m
```

### También podemos saber la diferencia entre los vectores j, i (elementos que aparecen en j y no aparecen en i), con la función setdiff:
```{r}
n<-setdiff(j,i)
n
```

### Finalmente, podemos comprobar si los vectores i, j son iguales mediante la función setequal:
```{r}
o<-setequal(i,j)
o
```

## Leyes de los conjuntos
### Creando el conjunto universo, u:
```{r}
u<-1:20
u
```

### Creando el conjunto vacío, v:
```{r}
v<-c()
v
```

### Creando los conjuntos x, y, z:
```{r}
x<-1:10
x

y<-5:15
y

z<-10:20
z
```

### I. Identidad
La unión de un conjunto cualquiera con el conjunto vacío es el mismo conjunto:
```{r}
xUv<-union(x,v)
xUv
```

#### Comprobando la propiedad de identidad con la función setequal:
```{r}
Identidad1<-setequal(xUv,x)
Identidad1
```

#### La intersección de un conjunto cualquiera con el conjunto universo es el mismo conjunto:
```{r}
xIu<-intersect(x,u)
xIu
```

#### Comprobando la propiedad de identidad con la función setequal:
```{r}
Identidad2<-setequal(xIu,x)
Identidad2
```

### II. Dominación
La unión de un conjunto cualquiera con el conjunto universo, es el conjunto universo:
```{r}
xUu<-union(x,u)
xUu
```

#### Comprobando la propiedad de dominación con la función setequal:
```{r}
Dominación1<-setequal(xUu,u)
Dominación1
```

#### La intersección de un conjunto cualquiera con el conjunto vacío, es el conjunto vacío:
```{r}
xIv<-intersect(x, v)
xIv
```

#### Comprobando la propiedad de dominación con la función setequal:
```{r}
Dominación2<-setequal(xIv,v)
Dominación2
```

### III. Idempotencia
La unión de un conjunto cualquiera consigo mismo, es el mismo conjunto:
```{r}
xUx<-union(x,x)
xUx
```

#### Comprobando la propiedad de idempotencia con la función setequal:
```{r}
Idempotencia1<-setequal(xUx,x)
Idempotencia1
```


#### La intersección de un conjunto cualquiera consigo mismo, es el mismo conjunto:
```{r}
xIx<-intersect(x,x)
xIx
```


#### Comprobando la propiedad de idempotencia con la función setequal:
```{r}
Idempotencia2<-setequal(xIx,x)
Idempotencia2
```


### IV. Complementariedad
#### La negación de la negación de un conjunto cualquiera, es el mismo conjunto:
Creando x complemento (primera negación)
```{r}
xc<-setdiff(u,x)
xc
```


#### Creando x complemento-complemento (segunda negación)
```{r}
xcc<-setdiff(u,xc)
xcc
```


#### Comprobando la propiedad de complementariedad con la función setequal:
```{r}
Complementariedad<-setequal(xcc,x)
Complementariedad
```
