---
title: "Probabilidad - Montecarlo - Bolillero"
output: html_notebook
---
# Data Science con R
Análisis de Datos y algoritmos de predicción con R

Autor: Mg. Daniel Paredes Inilupu

2020-06-26

## Capítulo 5 Probabilidades discretas
https://bookdown.org/dparedesi/data-science-con-r/probabilidades-discretas.html


# Ejercicios
## Ejercicio 1.

Dada un recipiente que contiene 5 bolitas azules, 3 amarillas y 4 grises. ¿Cuál es la probabilidad de que si escoges una bolitas al azar ésta sea azul?
```{r}
bolitas <- rep(c("azul", "amarillo", "gris"), times = c(5, 3, 4))

# Solución utilizando simulación de montecarlo, repitiendo el evento 10,000 veces:
resultados <- replicate(10000, {
  sample(bolitas, 1)
  })

prop.table(table(resultados))
# Solución utilizando la función `mean()`:
mean(bolitas == "azul")
```
## Ejercicio 2.
¿Cuál es la probabilidad de que al escoger una bolita al azar del recipiente anterior ésta no sea de color azul?
```{r}
bolitas <- rep(c("azul", "amarillo", "gris"), times = c(5, 3, 4))

# Solución utilizando simulación de montecarlo, repitiendo el evento 10,000 veces:
resultados <- replicate(10000, {
  sample(bolitas, 1)
  })
prop.table(table(resultados))[1] + prop.table(table(resultados))[3]

mean(bolitas != "azul")
```
## Ejercicio 3.
Ahora vamos a sacar primero una bolita, colocarla fuera de la caja y sacar otra bolita adicional de la caja. ¿Cuál es la probabilidad de que la primera sea azul y la segunda no sea azul?. Esta vez, en vez de crear el vector bolitas, crea las variables numéricas: azul, amarillo y gris asigándole como valor el número de bolitas. Luego calcula matemáticamente las probabilidades.

```{r}
# Creamos las variables
azul <- 5
amarillo <- 3
gris <- 4

# Calculamos la probabilidad de que la primera bolita sea azul:
p1Azul <- azul / (azul + amarillo + gris)

# Calculamos primero la probabilidad de que la segunda sea azul:
p2Azul <- (azul - 1) / (azul - 1 + amarillo + gris)

# Calculamos el complemento porque piden que la segunda NO sea azul:
p2NoAzul <- 1 - p2Azul

# Calculamos lo que nos piden:
p1Azul * p2NoAzul
```
Esto es una solución Montecarlo
```{r}
bolitas <- rep(c("azul", "amarillo", "gris"), times = c(5, 3, 4))
pares <- list()

resultados <- replicate(10000, {
  pares <- append(pares,sample(bolitas, 2, replace = FALSE))
  pares
  })

mean(resultados[1,] == "azul" & resultados[2,] != "azul")
```

## Ejercicio 4.
Ahora repetiremos el experimento anterior, pero después de sacar la primera bolita volvemos a colocarla en la caja y sacamos una bolita más al azar. ¿Cuál es la probabilidad de que la primera bolita sea azul y la segunda no sea azul? Modifica el código en R que creaste anteriormente para calcular esta probabilidad.

```{r}
# Creamos las variables
azul <- 5
amarillo <- 3
gris <- 4

# Calculamos la probabilidad de que la primera bolita sea azul:
p1Azul <- azul / (azul + amarillo + gris)

# Calculamos primero la probabilidad de que la segunda sea azul:
p2Azul <- azul / (azul + amarillo + gris)

# Calculamos el complemento porque piden que la segunda NO sea azul:
p2NoAzul <- 1 - p2Azul

# Calculamos lo que nos piden:
p1Azul * p2NoAzul
```
Esto es una solución Montecarlo
```{r}
bolitas <- rep(c("azul", "amarillo", "gris"), times = c(5, 3, 4))
pares <- list()

resultados <- replicate(10000, {
  pares <- append(pares,sample(bolitas, 2, replace = TRUE))
  pares
  })

mean(resultados[1,] == "azul" & resultados[2,] != "azul")
```
